臺灣高等法院臺中分院刑事判決       100年度上易字第1409號
上  訴  人
即  被  告  楊杰駐
上列上訴人因竊盜案件，不服臺灣臺中地方法院100年度易字第
2389號中華民國100年9月1日第一審判決（起訴案號：臺灣臺中
地方法院檢察署100年度偵字第13308號），提起上訴，本院判決
如下：
    主  文
上訴駁回。
    理  由
一、按不服地方法院之第一審判決而上訴者，須提出上訴書狀，
    並應敘述具體理由，此為上訴必備之程式；其所提出之書狀
    未敘述上訴理由，或僅曾以言詞陳述上訴理由者，均應於上
    訴期間屆滿後二十日內補提理由書於第一審法院；第一審法
    院經形式審查，認逾期未補提上訴理由者，應定期間命補正
    ，逾期未補正者，為上訴不合法律上之程式，應以裁定駁回
    ，如第一審法院未以裁定駁回，第二審法院應以上訴不合法
    律上之程式判決駁回；倘已提出上訴理由，但所提非屬具體
    理由者，則由第二審法院以上訴不合法律上之程式，判決駁
    回；以上於刑事訴訟法第350條、第361條、第362條、第367
    條定有明文。而所謂「具體理由」，必係依據卷內既有訴訟
    資料或提出新事證，指摘或表明第一審判決有何採證認事、
    用法或量刑等足以影響判決本旨之不當或違法，而構成應予
    撤銷之理由，始克當之；倘僅泛言原判決認定事實錯誤、違
    背法令、量刑失之過重或輕縱，而未依上揭意旨指出具體事
    由，或形式上雖已指出具體事由，然該事由縱使屬實，亦不
    足以認為原判決有何不當或違法者，皆難謂係具體理由（最
    高法院97年臺上字第892號刑事判決意旨參照）。
二、本案上訴人即被告楊杰駐（下稱被告）不服原審判決提起上
    訴，上訴狀所載理由稱：「判決有期徒刑捌月，本人認為判
    決太重，所以申請上訴，懇請希望法官大人從輕量刑，給我
    一次反悔改過機會。」云云。
三、經查：刑罰之量定，屬法院自由裁量之職權行使，應審酌刑
    法第57條所列各款事由及一切情狀，為酌量輕重之標準，並
    非漫無限制；量刑輕重係屬事實審法院得依職權自由裁量之
    事項，苟已斟酌刑法第57條各款所列情狀而未逾越法定刑度
    ，不得遽指為違法（最高法院72年臺上字第6696號判例意旨
    參照）。
四、本件原審判決以被告犯竊盜罪，事證明確，並構成累犯，再
    審酌被告楊杰駐不思循正當管道賺取財物謀生，共同犯下本
    件竊盜犯行，危害社會治安，生損害於被害人財產權，對被
    害人所受財產上損失及心靈上莫名恐懼，不容小覷，且對社
    會治安敗壞已然造成，所為實不容輕縱，惟念及被告犯後坦
    承犯行，尚知悔悟之犯罪後態度，及尚未與被害人和解以取
    得被害人原諒等一切情狀，量處有期徒刑八月之處刑，已具
    體斟酌刑法第57條所列事項而為量定，並無量刑過重之不當
    。本案被告上訴意旨並未依據卷內既有訴訟資料或提出新事
    證，指摘或表明第一審判決有何採證、認事用法或量刑等足
    以影響判決本旨之不當或違法，以上開情詞指摘原判決之科
    刑不當而提起上訴，所提出之上訴理由不足以認定原判決有
    何不當或違法，顯非屬具體理由，核之上揭說明，應認被告
    上訴違背法律上之程式，應予以駁回，並不經言詞辯論為之
    。
五、依刑事訴訟法第367條前段、第372條判決如主文。
中    華    民    國   100    年    11    月    3     日
            刑事第八庭  審判長法  官  廖  柏  基
                              法  官  簡  源  希
                              法  官  梁  堯  銘
上列正本證明與原本無異。
不得上訴。
                              書記官  蔡  芬  芬
中    華    民    國   100    年    11    月    3     日